---
title: "Knihovna evaluací: alternativní rozhraní"
subtitle: Evaluace 2014-2023
date: today
---

```{r setup}
library(dplyr)
library(glue)
library(forcats)
library(stringr)
library(reactable)
library(crosstalk)
library(htmltools)
library(tidyr)
library(fontawesome)

source("utils.R")
```

```{r load}
evals_all <- readRDS("data-interim/evals_for_table.rds")
```

```{r}
source("etapa_display_fns.R")
```


```{r crosstalk}
data <- SharedData$new(evals_all, group = "evaltbldt")
```

```{r detail-fun}
row_detail <- function(index) {
  
  eval_field <- function(name, ...) {
    if (any(is.na(...))) NULL
    else tagList(tags$div(class = "detail-heading", span(class = "detail-label", name), ...))
  }
  eval_block <- function(name, ...) {
    if (any(is.na(...))) NULL
    else tagList(tags$div(class = "detail-heading", span(class = "detail-label", name)),
                 tags$div(..., class = "popis-etapy-text"))
  }
  
  dt <- data$data()[index,]
  
  etapa_id <- unique(dt$etapa_kod)
  
  dt_all <- data$data()
  
  data_sub <- dt_all[dt_all$etapa_kod == etapa_id,]
  
  odkazy <- data_sub |> 
    select(odkazy) |> 
    unnest(odkazy)
  
  eval_slug <- str_sub(dt$etapa_kod, 1, 7) |> 
    str_remove("\\.$") |> str_replace_all("\\.", "\\-")
  
  rtrn <- tagList(
    tags$div(
      class = "popis-evaluace-box",
      tags$details(tags$div(tags$span("Popis: "), dt$eval_popis, class = "popis-evaluace"),
                   tags$div(paste0("Zaměření evaluace: ", 
                                   if(!is.na(dt$eval_typ_hledisko)) dt$eval_typ_hledisko else "nezadáno"),
                            class = "zamereni-evaluace"), 
                   tags$summary(paste("Detail evaluace: ", dt$eval_nazev)),
                   style = "margin-bottom: 0px"),
      tags$a("Link na evaluaci", href = glue("eval_{eval_slug}.html")),
    ),
    if(any(!is.na(dt$etapa_nazev))) {
      
      tags$div(
        class = "popis-etapy-box",
        tags$h5(eval_field("Etapa: ", dt$etapa_nazev)),
        eval_field("Datum dokončení: ", if(!is.na(dt$etapa_ukon_datum)) format_date_human(dt$etapa_ukon_datum) else NA),
        eval_block("Popis etapy", dt$etapa_popis),
        eval_block("Komentář", dt$etapa_komentar),
        if(nrow(odkazy) > 1) tags$div("Zprávy ke stažení", class = "detail-label") else NULL,
        tags$div(
          
          purrr::pmap(list(odkazy$file_url, odkazy$file_text, odkazy$link), function(x, y, link) 
            if(is.na(x)) NULL else tags$div(tags$a(tags$span(get_icons(y), style = "display: inline-block; width: 20px;"),
                                                   href = x, style = "background-color: white; color: darkblue;"),
                                            tags$a(tags$span(get_base_name(y)), href = x),
                                            if(is_english(y)) tagList(tags$span(" "), fa_i("globe")),
                                            if(is_kraj(y)) tagList(tags$span(" "), fa_i("map-location-dot", class = "link")),
                                            if(!is.na(link)) tagList(tags$span(" + "), 
                                                                     tags$a("dodatečný odkaz", href = link)),
                                            class = "link"))
        )
      )
    } else {NULL}
  )
  
  return(rtrn)
}
```

```{r filters}
#| column: margin

tagList(
  filter_slider("datum", "Datum dokončení etapy", data, ~etapa_ukon_datum, timeFormat = "%Y", ticks = FALSE),
  filter_select("op", "Operační program", data, ~op_zkratka),
  div(tags$b("Evaluace")),
  filter_checkbox("ma_etapy", "Zadané etapy", data, ~eval_ma_etapy_txt, columns = 2),
  filter_checkbox("ma_etapy_dokoncene", "Má dokončené etapy", data, ~eval_ma_etapy_ukoncene_txt, columns = 2),
  filter_select("typ", "Typ evaluace", data, ~eval_zamereni_vyber),
  filter_checkbox("cil_evaluace", "Cíl evaluace", data, ~eval_is_impact_txt, columns = 2),
  filter_checkbox("faze", "Evaluace podle fáze hodnocení", data, ~eval_typ_faze, columns = 2),
  div(tags$b("Etapa")),
  filter_checkbox("ma_vystup", "Zpráva ke stažení", data, ~eval_ma_vystup_txt, columns = 2),
  filter_checkbox("stav", "Stav etapy", data, ~etapa_stav, columns = 1)
)

```


::: {.column-margin}
---
Kód na Githubu: <br />[petrbouchal/esif-evaluace](https://github.com/petrbouchal/esif-evaluace)

<br />

[Všechna data (.xlsx)](evaluace.xlsx) <br /> (co řádek, to odkaz na výstup)
:::

```{r table-build}
tbl <- reactable(data, minRows = 1, filterable = TRUE, searchable = TRUE,  
                 # groupBy = c("eval_nazev", "eval_popis"), 
                 compact = TRUE,
                 defaultColDef = colDef(headerClass = "header"),
                 details = row_detail,
                 columns = list(
                   op_zkratka = colDef(name = "OP", width = 100, filterable = TRUE, show = FALSE, aggregate = "unique"),
                   eval_ma_etapy_ukoncene_txt = colDef(show = FALSE),
                   eval_ma_etapy_txt = colDef(show = FALSE),
                   
                   eval_ma_vystup_txt = colDef(show = FALSE),
                   eval_is_impact_txt = colDef(show = FALSE),
                   
                   eval_zamereni_vyber = colDef(show = FALSE),
                   eval_nazev = colDef(show = FALSE, name = "OP a Název evaluace (v závorce počet etap)",
                                       cell = function(value) {
                                         span(title = value, value)
                                       }),
                   
                   eval_lbl = colDef(show = TRUE, name = "Název evaluace (v závorce počet etap)"),
                   
                   eval_popis = colDef(show = FALSE),
                   eval_typ_faze = colDef(show = FALSE),
                   eval_typ_hledisko = colDef(show = FALSE),
                   odkazy = colDef(show = FALSE),
                   
                   file_url = colDef(show = FALSE),
                   file_text = colDef(show = FALSE),
                   
                   etapa_nazev = colDef(show = TRUE, searchable = TRUE, name = "Etapy", aggregate = "count"),
                   # etapa_ukon_rok = colDef(show = FALSE),
                   etapa_kod = colDef(show = FALSE),
                   etapa_ukon_datum = colDef(show = TRUE, aggregate = "max", maxWidth = 130, name = "Ukončení poslední etapy",
                                             defaultSortOrder = "desc", format = colFormat(date = TRUE, locales = "cs-CZ")),
                   etapa_popis = colDef(show = FALSE, searchable = TRUE),
                   etapa_komentar = colDef(show = FALSE, searchable = TRUE),
                   # etapa_stav = colDef(filterInput = function(values, name) {
                   #   tags$select(
                   #     # Set to undefined to clear the filter
                   #     onchange = sprintf("Reactable.setFilter('cars-select', '%s', event.target.value || undefined)", name),
                   #     # "All" has an empty value to clear the filter, and is the default option
                   #     tags$option(value = "", "All"),
                   #     lapply(unique(values), tags$option),
                   #     "aria-label" = sprintf("Filter %s", name),
                   #     style = "width: 100%; height: 28px;"
                   #   )
                   # }),
                   etapa_stav = colDef(show = FALSE)
                 ),
                 groupBy = c("eval_lbl"), 
                 theme = reactableTheme(
                   # rowStyle = list(minHeight = 58.625),
                   rowStyle = list(cursor = "pointer"),
                   style = list("font-size" = 12),
                   headerStyle = list(
                     "&:hover[aria-sort]" = list(background = "hsl(0, 0%, 96%)"),
                     "&[aria-sort='ascending'], &[aria-sort='descending']" = list(background = "hsl(0, 0%, 96%)"),
                     borderColor = "#555"
                   )),
                 showSortable = TRUE,
                 elementId = "cars-select", 
                 language = reactableLang(searchPlaceholder = "Hledat ve všech textech", 
                                          pageNext = "Další stránka", 
                                          noData = "Nic nenalezeno",
                                          pageSizeOptions = "Zobrazit {rows}",
                                          pageInfo = "Řádky {rowStart}\u2013{rowEnd} z {rows}",
                                          pagePrevious = "Předchozí stránka", ),
                 defaultPageSize = 15,
                 showPageSizeOptions = TRUE,
                 pageSizeOptions = c(10, 20, 50, 100),
                 onClick = "expand",
                 class = "evaluace-tabulka",
                 resizable = TRUE
)
```

:::: column-page-left

::: {.callout-tip collapse="true"}
## Co tu je a jak to použít

Toto je alternativní rozhraní [knihovny evaluací ESI fondů](https://dotaceeu.cz/cs/evropske-fondy-v-cr/narodni-organ-pro-koordinaci/evaluace/knihovna-evaluaci?Text=&Category1=0&Category2=0&Category3=0&Category4=0&Category5=0). Aktualizuje se jednou denně z [dat MMR](https://ms14opendata.mssf.cz/).

#### Co tu je 

- Evaluace je sbírkou etap. 
- Evaluace má svůj typ atd., ale datum a stav realizace je zanesen u jednotlivých etap
- Výstupy (zprávy, dokumenty) jsou uvedeny u jednotlivých etap
- Na rozdíl od oficiální knihovny tady najdete jen evaluace od roku 2014 dál.

#### Jak to použít

- V pravém sloupci zvolte, jaké evaluace a etapy chcete vidět v tabulce
- Můžete textově filtrovat v tabulce
- nebo vyhledávat ve všech textech názvů a popisů etap a evaluací (ale ne výstypů)
- V tabulce rozbalte tlačítkem ⦾ evaluaci
- Následně opět tlačítkem ⦾ rozbalte detaily etapy - tam najdete i odkazy na výstupy

Etapy s nejčerstvějšími výstupy se zobrazují první, ale řazení můžete změnit.

:::

::::

```{r table-output}
#| column: page-left
div(class = "evaluace-tabulka-div",
    # h2(class = "title", "Evaluace 2014-2023"),
    tbl
)

# https://glin.github.io/reactable/articles/cran-packages/cran-packages.html
```

